臺灣臺中地方法院刑事判決　94年度中交簡上字第675號
上　訴　人　臺灣臺中地方法院檢察署檢察官
上訴人　即
被　　　告　甲○○
上列上訴人因被告公共危險案件，不服本院臺中簡易庭九十四年
度中交簡字第一七九○號中華民國九十四年九月十五日第一審簡
易判決（聲請案號：臺灣臺中地方法院檢察署九十四年度速偵字
第三四一二號），提起上訴，本院判決如下：
    主    文
上訴駁回。
    事實及理由
一、本案經本院審理結果，認第一審簡易判決認事用法及量刑均
    無不當，應予維持，並引用第一審判決書記載之事實、證據
    及理由（如附件）。
二、檢察官雖據告訴人乙○○請求而為上訴，其上訴意旨略稱：
    本件公共危險案件致告訴人車輛受到毀損，財產損失不可謂
    不輕，然被告犯後竟不聞不問，原審量刑太輕等語；被告則
    上訴陳稱略以：告訴人要求伊將車買下，不同意讓伊修復，
    結果被害人已將車輛修復，請求從輕量刑及宣告緩刑等語。
    惟按量刑輕重，係屬事實審法院得依職權自由裁量之事項，
    苟已斟酌刑法第五十七條各款所列情狀而未逾越法定刑度，
    不得遽指為違法（最高法院七十二年臺上字第六六九六號、
    七十五年臺上字第七０三三號判例參照）。又在同一犯罪事
    實與情節，如別無其他加重或減輕之原因，下級審量定之刑
    ，亦無過重或失輕之不當情形，則上級審法院對下級審法院
    之職權行使，原則上應予遵重，亦有最高法院八十五年度臺
    上字第二四四六號裁判意旨可資參酌。本件原審適用刑事訴
    訟法第四百四十九條第一項前段、第四百五十四條第二項，
    刑法第一百八十五條之三、第四十一條第一項前段，罰金罰
    鍰提高標準條例第二條，量處被告拘役五十日，並諭知易科
    罰金之折算標準，原審已依刑事訴訟法第四百五十四條第二
    項詳細記載認定之犯罪事實、證據及應適用之法條，其認事
    用法並無不當，量刑亦屬妥適。又被告雖請求本院給予緩刑
    之宣告云云，然查，被告酒後駕車對於其他用路人已構成無
    法預測之威脅，可見被告漠視他人生命、身體、財產安全，
    值得非難，原審據以論罪科刑，並准予易科罰金，量刑堪屬
    妥適，依被告所為犯行牽涉社會性、公益性，所宣告之刑既
    已准予易科罰金，本院認並無以暫不執行為適當之情形，自
    不宜宣告緩刑。是以，檢察官依據告訴人之請求提起上訴及
    被告之上訴，均尚難認有理由，應予駁回。
三、據上論斷，應依刑事訴訟法第四百五十五條之一第一項、第
    三項、第三百七十三條、第三百六十八條，判決如主文。
本案經檢察官李斌到庭執行職務。
中　　華　　民　　國　　94　　年　　12　　月　　22　　日
                  交通法庭  審判長法　官　許金樹
                                  法　官  郭德進
                                  法　官  張清洲
以上正本證明與原本無異。
本件不得上訴。
                                  書記官　沈筱玲
中　　華　　民　　國　　94　　年　　12　　月　　22　　日
附錄本案論罪科刑法條全文
中華民國刑法第185條之3
服用毒品、麻醉藥品、酒類或其他相類之物，不能安全駕駛動力
交通工具而駕駛者，處一年以下有期徒刑、拘役或三萬元以下罰
金。
